【裁判字號】    98,抗,1203
【裁判日期】    981118
【裁判案由】    聲請定其應執行刑
【裁判全文】
臺灣高等法院刑事裁定                  98年度抗字第1203號
抗  告  人
即受刑人    甲○○
                    （現於台灣桃園監獄執行）
上列抗告人因聲請定其應執行刑案件，不服臺灣桃園地方法院98
年度聲字第3428號，中華民國98年10月21日第一審裁定（聲請案
號：臺灣桃園地方法院檢察署98年度執字第12360號），提起抗
告，本院裁定如下：
    主  文
抗告駁回。
    理  由
一、原審裁定如附件所示。
二、抗告意旨以其有其他案件尚未結案，若結案可自行聲請合併
    定其應執行刑。
三、按依刑法第48條應更定其刑者，或依刑法第53條及第54條應
    依刑法第51條第5款至第7款之規定，定其應執行之刑者，由
    該案犯罪事實最後判決之法院之檢察官，聲請該法院裁定之
    。前項定其應執行之刑者，受刑人或其法定代理人、配偶，
    亦得請求前項檢察官聲請之，刑事訴訟法第477條定有明文
    。抗告意旨既稱其他案件尚未確定，則其抗告為無理由，應
    予駁回。
據上論斷，應依刑事訴訟法第412條，裁定如主文。
中    華    民    國    98    年    11    月    18    日
                  刑事第一庭審判長法  官  葉騰瑞
                                  法  官  莊明彰
                                  法  官  王炳梁
以上正本證明與原本無異。
不得再抗告。
                                  書記官  陳佳伶
中    華    民    國    98    年    11    月    19    日
附件：
臺灣桃園地方法院刑事裁定              98年度聲字第3428號
聲  請  人  臺灣桃園地方法院檢察署檢察官
受  刑  人  甲○○  男  34歲（民國○○年○月○○日生）
                    身分證統一編號：Ｚ000000000號
                    住桃園縣觀音鄉新興村3鄰三座屋18號
                    （現於臺灣桃園監獄執行中）
上列聲請人因受刑人數罪併罰有二裁判以上，聲請定其應執行之
刑，本院裁定如下：
    主  文
甲○○因附表等罪，所處如附表所示之刑，應執行有期徒刑參年
柒月。
    理  由
一、上列受刑人因附表等罪，先後判處如附表所示之刑，均經分
    別確定在案，茲檢察官聲請定其應執行之刑，本院審核認聲
    請為正當，應定其應執行之刑如主文所示。又其所犯數罪併
    罰之罪，其應執行之刑已逾6 月，依刑法第41條第2 項反面
    解釋，自無適用同條第1 項規定易科罰金之餘地，且附表編
    號2 、3 、5 之罪所宣告之刑原即非屬得易科罰金之刑，因
    之本件並無司法院大法官釋字第662 號解釋之適用，併此敘
    明。
二、依刑事訴訟法第477 條第1 項，刑法第53條、第51條第5 款
    ，裁定如主文。
中    華    民    國    98    年    10    月    21    日
                  刑事第九庭    法  官  黃立昌
以上正本證明與原本無異。
如不服本裁定，應於裁定送達後5 日內向本院提出抗告狀。
                                書記官  張懿昀
中    華    民    國    98    年    10    月    21    日
附表：
┌─┬─────┬────┬──────┬────────┬──────┐
│編│罪名      │宣告刑  │犯罪日期    │最後事實審判決  │判決確定日期│
│號│          │        │（民國）    │案號            │            │
├─┼─────┼────┼──────┼────────┼──────┤
│1 │刑法第320 │有期徒刑│97年10月30日│本院97年度壢簡字│98年1月21日 │
│  │條第1項   │5月     │            │第3077號簡易判決│            │
│  │          │        │            │                │            │
│  │          │        │            │                │            │
├─┼─────┼────┼──────┼────────┼──────┤
│  │毒品危害防│有期徒刑│97年9 月14日│本院97年度審訴字│98年2月2日  │
│2 │制條例第10│1年     │為警採尿時起│第3029號判決    │            │
│  │條第1項   │        │回溯26小時內│                │            │
│  │          │        │之某時      │                │            │
├─┼─────┼────┼──────┼────────┼──────┤
│  │毒品危害防│有期徒刑│97年9月12日 │本院97年度審訴字│98年2月2日  │
│3 │制條例第10│8月     │            │第3029號判決    │            │
│  │條第2項   │        │            │                │            │
├─┼─────┼────┼──────┼────────┼──────┤
│  │刑法第320 │有期徒刑│97年9月26日 │本院98年度壢簡字│98年3月2日  │
│4 │條第1項   │5月     │            │第9 號簡易判決  │            │
├─┼─────┼────┼──────┼────────┼──────┤
│  │毒品危害防│有期徒刑│97年11月2日 │本院98年度審訴字│98年5月25日 │
│5 │制條例第10│1年1月  │            │第709 號判決    │            │
│  │條第1項   │        │            │                │            │
├─┼─────┼────┼──────┼────────┼──────┤
│  │刑法第320 │有期徒刑│97年9月3日  │本院96年度審易字│98年8月24日 │
│6 │條第1項   │6月     │            │第1056號判決    │            │
└─┴─────┴────┴──────┴────────┴──────┘


司法院資訊處製作；財團法人民間司法改革基金會備份。
